【裁判字號】    92,簡上,138
【裁判日期】    920917
【裁判案由】    違反著作權法
【裁判全文】
臺灣嘉義地方法院刑事判決                        九十二年度簡上字第一三八號
    上  訴  人  甲○○
    即  被  告
右列上訴人因違反著作權法案件，不服本院簡易庭九十二年度簡字第六七六號中華民
國九十二年七月十六日第一審判決（聲請簡易判決處刑書案號：臺灣嘉義地方法院檢
察署九十二年度偵字第一六六二、三三一七號），提起上訴，本院管轄之第二審合議
庭判決如左：
    主  文
原判決撤銷。
甲○○共同連續以明知為侵害著作權之物而意圖營利而交付之方法侵害他人之著作權
，累犯，處有期徒刑肆月，如易科罰金，以佰元折算壹日。扣案如附表壹、貳所示
之物均沒收。
    事  實
一甲○○曾因重利案件，經最高法院以八十六年度臺上字第二二二號判決處有期徒刑
  十月，併科罰金銀元一百萬元確定，於民國九十年十月九日縮刑假釋期滿執行完畢
  ；再因偽造文書案件，經臺灣士林地方法院以九十年度簡字第一七六號判決處有期
  徒刑五月確定，於九十年九月二十六日易科罰金執行完畢（前開假釋未經撤銷），
  仍不知悔改。其明知如附表壹所示盜版光碟內容，分別為該附表所示公司享有著作
  權之錄影著作，竟自九十二年三月一日晚上七時許起，與李偉誠（另由檢察官依刑
  事訴訟法第二百五十二條第一款不起訴處分確定）及自稱「阿忠」真實姓名年籍不
  詳成年男子共同基於概括之犯意聯絡，由「阿忠」以新臺幣（下同）三百元代價雇
  用甲○○，載運附表壹之盜版光碟及附表貳編號一、二之物品至嘉義市○○路家樂
  福夜市擺設攤位，而由李偉誠以每片光碟一百五十元之價格，每次一片連續販售交
  付予不特定之人欣賞，旋於九十二年三月二日凌晨二時五分許，為警在上開地點查
  獲，並扣得附表壹、貳所示物品。
二案經附表壹所示公司訴由內政部警政署保安警察第二總隊第四大隊第二中隊報告臺
  灣嘉義地方法院檢察署檢察官偵查聲請簡易判決處刑。
    理  由
一訊據上訴人即被告甲○○對於右揭犯罪事實坦承不諱（本院卷第二八、三二頁），
  核與證人即共同正犯李偉誠於警訊、檢察官偵查中所供一致（警卷第四至五頁、第
  一六六二號偵查卷第九頁），並與附表壹所示公司即告訴人於警訊、檢察官偵查中
  之指訴相符（警卷第九頁、第三三一七號偵查卷第一至九頁），且有附表壹、貳所
  示物品扣案及違反著作權法案件現場記錄、查獲現場照片可稽（警卷第十三至十七
  頁、）。扣案之光碟內容係告訴人享有著作權之錄影著作，復有該等錄影著作之著
  作權證明文件、電影劇情簡介資料及財團法人電影及錄影著作保護基金會鑑識報告
  可參（警卷第十五頁，第三三一七號偵查卷第十二至一四九頁）。綜上所述，上訴
  人之自白與事實相符，可以採信，事證明確，其犯行堪以認定。
二按銷售乃意圖營利而交付之行為，雖亦屬散布之一種方式，但意圖散布不以具有營
  利之意圖及交付具體財物為必要，著作權法第八十七條第二款既已明列「意圖營利
  而交付」為侵害著作權之行為，則銷售自應屬意圖營利而交付，從而上訴人即被告
  甲○○明知附表壹所示之光碟片乃侵害著作權之物，仍予以陳列販賣，違反著作權
  法第八十七條第二款之規定，所為係犯著作權法第九十三條第三款明知為侵害著作
  權之物而意圖營利而交付罪。上訴人與李偉誠、「阿忠」就上揭犯行，有犯意之聯
  絡及行為之分擔，皆為共同正犯。上訴人意圖散布而陳列之低度行為，為其後意圖
  營利而交付之高度行為所吸收，不另論罪。上訴人先後多次交付行為，時間緊接、
  犯罪構成要件相同，顯係基於概括犯意為之，應依刑法第五十六條連續犯規定論以
  一罪，並加重其刑。查上訴人曾因重利案件，經最高法院以八十六年度臺上字第二
  二二號判決處有期徒刑十月，併科罰金銀元一百萬元確定，於九十年十月九日縮刑
  假釋期滿執行完畢；再因偽造文書案件，經臺灣士林地方法院以九十年度簡字第一
  七六號判決處有期徒刑五月確定，於九十年九月二十六日易科罰金執行完畢（前開
  假釋未經撤銷），此有臺灣高等法院被告全國前案紀錄表在卷可按，其受有期徒刑
  之執行完畢，五年內再犯有期徒刑以上之罪，為累犯，應依刑法第四十七條規定加
  重其刑。原審認上訴人罪證明確，因予論罪科刑，固非無見，惟查附表壹及附表貳
  編號一、二乃共同正犯「阿忠」所有，且為供本案犯罪所用之物，應依刑法第三十
  八條第一項第二款沒收，編號三乃共同正犯李偉誠因本案犯罪所得之物，應依同條
  項第三款沒收，且檢察官於聲請書內並已為沒收之請求，原判決未予審酌，僅依刑
  法第三十八條第一項第二款沒收附表壹物品，即有未洽。上訴人上訴意旨指摘原審
  量刑過重，雖不足採，惟原判決既有可議，無法維持，自應由本院將原判決撤銷改
  判。爰審酌上訴人素行不佳，所犯已侵害他人之著作權，惟事後尚能坦承犯行，態
  度良好，且扣案之盜版光碟數量不多及其他一切情狀，仍量處如主文第二項所示之
  刑，並諭知易科罰金之折算標準，以資儆懲。扣案如附表壹及附表貳編號一、二物
  品，應依刑法第三十八條第一項第二款沒收；扣案如附表貳編號三物品，應依同條
  項第三款沒收。
據上論斷，應依刑事訴訟法第四百五十五條之一第一項、第三項、第三百六十九條第
一項前段、第三百六十四條、第二百九十九條第一項前段，著作權法第九十三條第三
款、第八十七條第二款，刑法第十一條前段、第二十八條、第五十六條、第四十七條
、第三十八條第一項第二款、第三款，判決如主文。
本案經檢察官朱介斌到庭執行職務。
中      華      民      國    九十二    年      九      月     十七     日
                                      臺灣嘉義地方法院刑事第二庭
                                          審判長法  官  蔡  虔  霖
                                                法  官  林  坤  志
                                                法  官  廖  政  勝
右正本證明與原本無異。
本件不得上訴。
中      華      民      國    九十二    年      九      月     十七     日
          書記官  陳  湘  蓉
附錄本案論罪科刑法條全文：
著作權法第八十七條
有下列情形之一者，除本法另有規定外，視為侵害著作權或製版權︰
一  以侵害著作人名譽之方法利用其著作者。
二  明知為侵害著作權或製版權之物而散布或意圖散布而陳列或持有或意圖營利而交
    付者。
三  輸入未經著作財產權人或製版權人授權重製之重製物或製版物者。
四  未經著作財產權人同意而輸入著作原件或其重製物者。
五  明知係侵害電腦程式著作財產權之重製物而仍作為直接營利之使用者。
著作權法第九十三條
有下列情形之一者，處二年以下有期徒刑，得併科新台幣十萬元以下罰金︰
一  侵害第十五條至第十七條規定之著作人格權者。
二  違反第七十條規定者。
三  以第八十七條各款方法之一侵害他人之著作權者。


司法院資訊處製作；財團法人民間司法改革基金會備份。
